臺灣臺北地方法院刑事判決　　　　　　　 96年度易字第684號
聲　請　人　臺灣臺北地方法院檢察署檢察官
被　　　告　甲○○
上列被告因違反商標法案件，經檢察官聲請簡易判決處刑（95年
度偵字第13325號），本院受理後認有不宜，改依通常程序獨任
審理，判決如下：
    主  文
甲○○連續明知為未得商標權人同意，於同一商品，使用相同之
註冊商標商品而販賣，處有期徒刑肆月，如易科罰金，以新臺幣
玖佰元即銀元參佰元折算壹日。扣案之仿冒商標商品共壹佰伍拾
貳件均沒收。
    事  實
一、甲○○係設於臺北市○○區○○路119巷17弄10號之「衣豆
    進口服飾店」之實際負責人，明知如附表所示「MISS"O"及
    圖」之商標圖樣，係鴿士企業有限公司向我國經濟部智慧財
    產局申請註冊取得商標專用權，指定用於如附表所示之專用
    商品上，仍在專用期間內，未經商標權人同意，不得於同一
    商品使用相同之商標，竟仍基於販賣仿冒商標商品之概括犯
    意，自民國95年5月8日起，以新臺幣（下同）100元之價格
    ，自大陸地區販入仿冒上開商標之服飾後，旋在上開店內以
    200元之價格公開陳列販售。迄至同年5月24日17時35分許，
    經警持搜索票至上址搜索查獲，並扣得仿冒之「MISS"O" 及
    圖」商標背心152件。
二、案經鴿士企業有限公司委由蘇美玲律師訴由臺北市政府警察
    局中山分局報告臺灣臺北地方法院檢察署檢察官偵查聲請簡
    易判決處刑。
    理  由
一、訊據被告甲○○固坦承上開扣案告訴人所指仿冒商標衣物，
    係於上揭時間在其所營服飾店內販賣一事，然矢口否認有何
    販賣仿冒商標商品犯行，辯稱：不知所販售之衣物有侵害告
    訴人之商標權云云。經查：被告之店內如何以新臺幣200元
    之價格販售仿冒告訴人商標之衣物一節，業經證人即衣豆服
    飾店店員廖雅怡於警詢中證述確有販賣上開衣物等語詳明（
    見偵卷第7-1頁）。並有中華民國商標註冊證1紙、銷貨單1
    紙、現場及扣案衣物照片在卷及仿冒「MISS"O"及圖」商標
    背心152件扣案可資佐考。詳觀扣案衣物確有在正面圖樣左
    下角印製MISS"O"圖樣文字，有扣案衣物照片在卷可憑，參
    以告訴人之商標早於91年間即已公告登記在案，市場上已享
    其名，被告又自承從事服裝販賣多年（見偵卷第5頁），對
    告訴人就上開圖樣擁有商標權之事，應無不知之理。且若
    MISS"O"衣物毫無市場知名度及價值，被告在台灣進貨即可
    ，何以遠至仿冒盜版充斥之中國大陸批貨，凡此，益徵被告
    係明知為仿冒商標商品而販賣至明，所辯要與常情有違，殊
    無可取。本件事證已臻明確，被告犯行堪以認定。
二、按刑法於94年1月7日修正、94年2月2日公布，並於95年7 月
    1日施行，而行為後法律有變更者，適用行為時之法律。但
    行為後之法律有利於行為人者，適用最有利於行為人之法律
    ，刑法第2條第1項定有明文。查被告行為後，刑法第56 條
    連續犯之規定，業經刪除，被告所犯數罪應依修正後之數罪
    併罰之規定分論併罰，此刪除雖非犯罪構成要件之變更，但
    顯已影響行為人刑罰之法律效果，自屬法律有變更，仍應比
    較新舊法之規定。是比較結果，修正後之規定並非較有利
    於被告。（最高法院95年第8次刑事庭會議決議參照）。乃
    依修正前刑法連續犯之規定論處。是核被告所為，係犯商標
    法第82條之販賣仿冒商標商品罪。其先後多次販售仿冒商標
    商品犯行，時間緊接，所犯構成要件相同之罪名，顯係基於
    概括犯意反覆為之，應依修正前刑法第56條連續犯之規定以
    一罪論，並加重其刑。爰審酌商標有辨識商品來源功用，權
    利人須經過相當時間並投入大量資金於商品行銷及品質改良
    ，始使該商標具有代表一定品質效果，被告為貪圖利益，製
    造而使用告訴人商標圖樣，對商標權人潛在市場利益造成侵
    害非小，所販賣仿冒之商品，數量及價值，及前已有違反商
    標法之行徑暨犯罪後之態度等一切情狀，量處如主文所示之
    刑。又被告行為後刑法第41條易科罰金規定已修正，罰金罰
    鍰提高標準條例第2條業已修正刪除，並均自95年7月1日生
    效。觀諸95年7月1日以前，易科罰金折算標準至多以新臺幣
    900元折算1日，而依新修正之刑法第41條，則規定易科罰金
    折算標準至少以新臺幣1000元折算1日，茲比較修正前後之
    易科罰金折算標準，以95年7月1日修正公布施行前之規定，
    較屬有利。是應依修正前刑法第41條第1項前段及修正前罰
    金罰鍰提高標準條例第2條諭知易科罰金折算標準。扣案仿
    冒之「MISS"O "及圖」商標背心152件，應依商標法第83條
    諭知沒收。
三、按臺灣地區與大陸地區人民關係條例第2條第2款之規定，大
    陸地區係指臺灣地區以外之中華民國領土。而所謂輸入係指
    由國外運輸進入我國領土者而言，至所謂我國之領土則以固
    有之領域為範圍，此憲法第4條定有明文，而國家之統治權
    係以獨立性與排他性行使於其領土之內，此不因領土之一部
    分由於某種事實上之原因暫時未能發揮作用而有異。亦經最
    高院71年台上字第8219號判例揭明此旨在案。是自大陸地區
    購買進入我國台灣地區領域，並非刑法上之輸入。另懲治走
    私條例第12條規定自大陸地區私運物品進入臺灣地區，或自
    臺灣地區私運物品前往大陸地區者，以私運物品進口、出口
    論，故自大陸地區進口亦屬輸入云云。然按該條例所規範者
    為行政院所公布之管制物品，依92年10月23日行政院臺財字
    第0920056338號公告修正管制物品，並無商標法所規範之仿
    冒商標商品，亦不能適用矣。至懲治走私條例雖於前開最高
    法院判例之後而為修正，然憲法領土部分並未修正，且最高
    法院判例尚未廢止變更前，最高法院上開判例之效力能否為
    一般法律之修正而生所謂新法優於舊法之效力而不再適用，
    容有疑義，是被告自我國大陸地區將仿冒商標商品帶入我國
    台灣地區，並非商標法第82條之輸入行為，附予敘明。
據上論斷，應依刑事訴訟法第452條、第284條之1、第299條第1
項前段，商標法第82條、第83條，刑法第2條第1項前段、第11條
前段、修正前刑法第56條、第41條第1項前段，刑法施行法第1條
之1，修正前罰金罰鍰提高標準條例第2條，現行法規所定貨幣單
位折算新臺幣條例第2條，判決如主文。
本案經檢察官侯少卿到庭執行職務
中　　華　　民　　國　　96　　年　　4 　　月　　30　　日
　　　　　　　　　刑事第十六庭  法　官　吳定亞
以上正本證明與原本無異。
如不服本判決，應於判決送達後10日內，向本院提出上訴狀。
　　　　　　　　　　　　　　　　書記官　高菁菁
中　　華　　民　　國　　96　　年　　4 　　月　　30　　日
 附錄本案論罪科刑法條全文：
 商標法第82條
 明知為前條商品而販賣、意圖販賣而陳列、輸出或輸入者，處一
 年以下有期徒刑、拘役或科或併科新臺幣 5 萬元以下罰金。
